臺灣新竹地方法院刑事判決
                                   110年度交易字第327號
公  訴  人  臺灣新竹地方檢察署檢察官
被      告  盧文盛


上列被告因公共危險案件，經檢察官提起公訴（110年度偵字第2
978號），被告於本院準備程序中，就被訴事實為有罪之陳述，
經告知被告簡式審判程序之旨，並聽取檢察官及被告之意見後，
本院裁定依簡式審判程序審理，判決如下：
    主  文
盧文盛吐氣所含酒精濃度達每公升零點二五毫克以上而駕駛動力
交通工具，累犯，處有期徒刑陸月，併科罰金新臺幣陸萬元，徒
刑如易科罰金，罰金如易服勞役，均以新臺幣壹仟元折算壹日。
    事  實
一、盧文盛明知飲酒後會使人動作變慢，思考力差，情緒起伏大
    ，步態不穩，肢體協調、平衡感與判斷力障礙度升高，致不
    能安全駕駛動力交通工具，且吐氣所含酒精濃度達每公升0.
    25毫克以上者，不得駕駛動力交通工具，竟於民國於110年2
    月27日15時許，在新竹縣北埔鄉麥客田園休閒農場飲用啤酒
    若干後，至同日16時10分許，其吐氣所含酒精濃度仍達每公
    升0.25毫克以上，猶基於酒後駕駛動力交通工具之犯意，自
    該處駕駛車牌號碼00-0000號自用小客車上路返家。嗣駕駛
    上開車輛行經新竹縣峨眉鄉台三線公路南向89.4公里處時，
    為執行路檢勤務之警員攔查，並經警發現其身上帶有酒味，
    乃供水與其漱口後，於同日16時39分許對其施以吐氣酒精濃
    度測試，測得其吐氣所含酒精濃度達每公升0.35毫克，而查
    悉上情。
二、案經新竹縣政府警察局竹東分局報告臺灣新竹地方檢察署檢
    察官偵查後起訴。
    理  由
壹、程序事項
    本案被告盧文盛所犯酒後駕車之公共危險犯行，係非死刑、
    無期徒刑、最輕本刑為3年以上有期徒刑之罪，或高等法院
    管轄第一審之案件，被告於本院準備程序進行中，就被訴事
    實為有罪之陳述，經本院認合於刑事訴訟法第273條之1第1 
    項之規定，裁定進行簡式審判程序，合先敘明。又按簡式審
    判程序之證據調查，不受第159條第1項之限制，刑事訴訟法
    第273條之2定有明文，是於行簡式審判程序之案件，被告以
    外之人於審判外之陳述，除有其他不得作為證據之法定事由
    外，應認具有證據能力。本判決所援引被告以外之人於審判
    外之陳述，因本案採行簡式審判程序，復無其他不得作為證
    據之法定事由，依上開說明，應認具有證據能力。
貳、實體事項
一、認定犯罪事實所憑之證據及認定之理由
    上開犯罪事實，業據被告於警詢、偵查及本院準備、簡式審
    判程序中均坦承不諱（見偵卷第8頁至第10頁、第30頁至其
    背面、第39頁至其背面，本院卷第46頁、第50頁至第51頁）
    ，且有新竹縣政府警察局竹東分局公共危險罪當事人酒精測
    定紀錄表、新竹縣政府警察局舉發違反道路交通管理事件通
    知單影本各1份（見偵卷第11頁、第13頁）在卷可稽，足見
    被告前揭任意性自白，核與事實相符，本案事證業已明確，
    被告犯行堪以認定，應予依法論科。
二、論罪科刑
  ㈠核被告所為，係犯刑法第185條之3第1項第1款之吐氣所含酒
    精濃度達每公升0.25毫克以上而駕駛動力交通工具之公共危
    險罪。
  ㈡被告於106年間因酒後駕車之公共危險案件，經本院以106年
    度竹東交簡字第165號判決判處有期徒刑6月確定，於107年2
    月27日易科罰金執行完畢等情，有其臺灣高等法院被告前案
    紀錄表1份（見本院卷第55頁至第60頁）存卷憑參，是被告
    於有期徒刑執行完畢後之5年以內，故意再犯本案有期徒刑
    以上之罪，當屬刑法第47條第1項之累犯，茲參酌司法院大
    法官釋字第775號解釋意旨，衡以被告前曾經因同一罪質之
    酒後駕車公共危險案件經判刑確定並執行完畢，卻未能戒慎
    其行，猶於前開罪刑執行完畢後之5年內，又無視他人生命
    、身體及財產之安全，再次為本案吐氣所含酒精濃度達每公
    升0.25毫克以上而駕駛動力交通工具犯行，是認依刑法第47
    條第1項之規定加重被告之最低本刑，尚不生行為人所受的
    刑罰超過其所應負擔罪責的情形，乃依前揭規定加重其刑。
  ㈢爰以行為人責任為基礎，審酌被告除有前揭構成累犯之論罪
    科刑紀錄外，於96年、97年、102年間均有因酒後駕車之公
    共危險案件，經本院以97年度竹東交簡字第45號、97年度竹
    東交簡字第150號、97年度竹北交簡字第358號、102年竹交
    簡字第216號判決各判處罰金新臺幣（下同）6萬2,000元、8
    萬2,000元、有期徒刑3月、4月確定，除繳納罰金或易科罰
    金執行外，亦曾入監執行等情，此同有前揭臺灣高等法院被
    告前案紀錄表1份存卷足考，而其於前揭案件中，亦不乏有
    酒後駕車肇事之情，詎其歷經前揭各該案件及偵審程序，應
    深知酒後駕車之危險性，卻猶於前揭時地，經公司同事勸說
    即飲用啤酒若干，亦未休息足夠時間以待酒精消退，反心存
    僥倖隨即駕車上路，其主觀上之惡性及行為之可非難性，實
    難謂輕微，再其於犯後雖坦承犯行，出具書面表示自己深感
    悔意，惟卻未見有何具體作為，並於本院庭訊時脫口「因為
    我有酒鴐紀錄，所以我只喝了2瓶，誰知道那麼倒楣」等語
    （見本院卷第46頁），是同難認其有深刻反省其行為失當，
    當難以其坦認犯行為過度有利之量刑，惟念及被告本案之吐
    氣所含酒精濃度為每公升0.35毫克，亦幸未肇事，其犯罪情
    節確非屬最嚴重之情形，是本院幾經思量，並兼衡被告自承
    現為休閒農場之正式員工、為家中主要經濟來源、與妻小同
    住之家庭經濟狀況及國中畢業之教育程度（見本院卷第52頁
    至第53頁）等一切情狀，認應量處如主文所示之刑，並諭知
    易科罰金、易服勞役之折算標準。至公訴人於本案雖具體求
    刑有期徒刑7月等語，然似未慮及被告客觀上違反義務程度
    非鉅，恐不符罪刑相當之原則，尚難認適當，附此敘明。
據上論斷，應依刑事訴訟法第273條之1第1項、第299條第1項前
段，判決如主文。
本案經檢察官翁貫育提起公訴，檢察官劉正祥到庭執行職務。
中　　華　　民　　國　　110 　年　　9 　　月　　23　　日
                  刑事第二庭    法  官  江宜穎
以上正本證明與原本無異
如不服本判決應於收受判決後20日內向本院提出上訴書狀，並應
敘述具體理由。其未敘述上訴理由者，應於上訴期間屆滿後20日
內向本院補提理由書（均須按他造當事人之人數附繕本）「切勿
逕送上級法院」。
中　　華　　民　　國　　110 　年　　9 　　月　　23　　日
                                書記官  蕭妙如
附錄本案論罪科刑法條：
中華民國刑法第185條之3第1項第1款
駕駛動力交通工具而有下列情形之一者，處2年以下有期徒刑，
得併科20萬元以下罰金：
一、吐氣所含酒精濃度達每公升零點二五毫克或血液中酒精濃度
    達百分之零點零五以上。